臺灣臺中地方法院民事判決　九十二年度訴字第三一五八號
　　原　　　告　第七商業銀行股份有限公司
　　法定代理人　乙○○
　　訴訟代理人　丁○○
　　被　　　告　甲○○
　　　　　　　　丙○○
右當事人間請求清償借款事件，本院於民國九十三年四月二十三日言詞辯論終結，判
決如左：
    主      文
被告應連帶給付原告新台幣貳佰貳拾肆萬元，及自民國九十三年二月二十八日起至清
償日止，按年息百分之三計算之利息。
訴訟費用由被告連帶負擔。
    事    實
甲、原告方面：
一、聲明：如主文所示。
二、陳述略稱：
    (一)被告甲○○邀同被告丙○○為連帶保證人，二人共同簽發本票，於民國（下同
      ）九十一年三月十八日向原告借用新臺幣（下同）三百萬元，約定按月清償本
      息，利息按年息百分之六點零四計算，並依基本放款利率調整之，被告若有任
      何一期未依約清償，全部債務即視為到期，除仍須支付利息外，尚須支付逾期
      清償在六個月以內者，按上開利率百分之十，超過六個月以上者，按上開利率
      百分之二十計付之違約金，清償期為九十二年三月十八日。詎被告僅繳納本息
      至九十三年二月二十七日止即未再依約清償，斯時利率為年息百分之三，故被
      告迄今尚欠如聲明所示之本金、利息及違約金未為清償，原告願減縮違約金部
      分之請求，爰依消費借貸之法律關係提起本件訴訟。
三、證據：提出授信約定書、借款本票、繳息明細資料表、被告甲○○印鑑卡及存摺
    明細等各二份為證。
乙、被告丙○○方面：
    被告丙○○未於言詞辯論期日到場，惟其於準備程序到庭陳稱對於原告主張之借
    款債權並不爭執。
丙、被告甲○○方面：
一、聲明：駁回原告之訴。
二、陳述：被告甲○○對於本件貸款並不知情，當初是老闆張相德需要借款，遂請其
    擔任保證人，其因為受僱於張相德，所以不得不同意擔任保證人，借款時黃確有
　　在本票及授信約定書上簽名，但上面的印章並非其之印鑑章，且因其不識字，有
    向原告方面之人員告知僅是擔任保證人，豈知原告並未知其是擔任借款人，而非
    保證人，且貸款所得之款項並沒有入到其之帳戶裡，故原告之請求並無理由。
三、證據：提出寶盛證券董事長張相德及原告人員陳俊吉之名片各一張、被告甲○○
    薪資轉帳用之存摺一份及印鑑章等為證。
    理   由
甲、程序方面：
一、本件原告起訴主張被告應連帶給付原告二百三十三萬元及其利息、違約金，繼於
    本院審理中減縮為被告應連帶給付原告二百二十四萬及其利息，並願捨棄違約金
    之請求，此為減縮應受判決事項之聲明，核與民事訴訟法第二百五十五條第一項
    第三款之規定相符，應予淮許，核先敘明。
二、本件被告丙○○未於言詞辯論期日到場，核無民事訴訟法第三百八十六條列各款
    情形，應依原告之聲請，由其一造辯論而為判決。
乙、得心證之理由：
一、按當事人主張之事實，經他造於準備書狀內或言詞辯論時或在受命法官、受託法
    官前自認者，無庸舉證，民事訴訟法第二百七十九條第一項定有明文。本件原告
    主張之事實，已據其提出與所述相符之授信約定書、借款本票、繳息明細資料表
    、被告甲○○印鑑卡及存摺明細等各二份為證，被告丙○○對於原告之主張均不
    爭執，是原告之主張對於被告丙○○部分自堪信為真實。
二、被告甲○○對於原告主張之借款金額及其有於借款本票及授信約定書上簽名乙情
    並不爭執，惟被告甲○○辯稱其對於本件貸款並不知情，僅記得當初是老闆張相
    德需要借款，遂請其擔任保證人，其因為受僱於張相德，所以不得不同意擔任保
    證人，借款時其確有在本票及授信約定書上簽名沒錯，但印章並非其印鑑章，且
    因其不識字，有向原告方面之人員告知僅是擔任保證人，豈知原告並沒有告訴其
    是擔任借款人，而非保證人，且貸款所得之款項並沒有入到其所有之帳戶裡，故
    原告對其請求並無理由等語。惟查，證人即被告丙○○之父親黃清雲到庭證稱：
    被告丙○○會當保證人，是因為張相德是我的好朋友，要貸款這筆錢時，張相德
    已簽好文件，請我幫忙，因為我以前債信不良，所以我叫我的女兒幫他擔保，被
    告丙○○知道要擔保，要做保證人，當時我知道是被告甲○○是當借款人，．．
    ．當時對保的人是在庭的江寬容，對保時我和我的女兒丙○○都在場，．．．被
    告甲○○是張相德的職員，這筆錢實際上是誰借的，我不知道，但當時本票、約
    定書上都是被告甲○○的名字，．．．被告甲○○應該知道這件事情，因為簽名
    都簽好了，怎可說不知道等語。又證人即本件原告之貸款對保承辦人員江寬容到
    庭證稱：本件是我對保，我分別找被告甲○○、丙○○對保，我先找被告甲○○
    對保，我有跟被告甲○○說明是為辦對保之事，他也跟我說他知道，我就拿相關
    文件讓他簽名，他了解對保之意義等語（以上均見本院九十三年二月十七日準備
    程序筆錄）。再證人即被告甲○○之老闆張相德亦應被告甲○○之聲請到庭證稱
    ：當時因為我要修房子，才想向原告借錢三百萬元，因為我的額度已經超過，原
    告不肯借，我就去拜託被告甲○○、丙○○當借款人，他們二人都同意，借款後
    有新開甲○○帳戶，貸得之三百萬元也是入該新帳戶，因為被告甲○○存摺、印
    章都繳給我保管，所以錢我拿來使用，貸款之本金、利息也都是我在繳付等語。
    對於證人張相德之上開證詞，被告甲○○雖另改稱當初其僅是同意擔任保證人，
    不曉得會變成借款人云云，惟對此部分證人張相德另證稱：當初我是跟甲○○說
    是要當借款人，我跟他說保證人會找丙○○，原告也有找甲○○對保等語（以上
    證人張相德證詞均見本院九十三年三月十六日準備程序筆錄）。查被告甲○○自
    認借款本票及授信約定書上之簽名均由其親簽無訛，本院並綜合之上開證人之證
    詞及被告丙○○自認之情節以觀，可知被告確係同意以其自己之名義擔任借款人
    代證人張相德向原告借貸上開款項應可認定，則被告甲○○既已同意幫忙張相德
    向原告借貸系爭款項，並在借款本票及授信約定書上簽名，自應負借款人之責任
    ，其空言辯稱其不知本件貸款及僅同意擔任保證人未同意擔任借款人云云，顯屬
    推卸之詞，自無足採信。
三、綜上所述，被告甲○○之抗辯均不足採，從而，原告依消費借貸及連帶保證之法
    律關係請求被告甲○○、丙○○應連帶給付原告新台幣二百二十四萬元，及自民
    國九十三年二月二十八日起至清償日止，按年息百分之三計算之利息，為有理由
    ，應予准許。
四、本件判決之基礎已臻明確，兩造其餘攻擊防禦方法及舉證，核與判決無影響，爰
    不另一一論述，再被告甲○○另聲請傳訊證人陳俊吉欲證明張相德與原告勾結乙
    事，亦無調查之必要，均併此敘明。
五、結論：本件原告之訴為有理由，依民事訴訟法第三百八十五條第一項前段、第八
    十五條第二項，判決如主文。
中　　　華　　　民　　　國　　九十三　　年　　　五　　　月　　 七 　　 日
                                  臺灣臺中地方法院民事第三庭
~B審判長法　官　張瑞蘭
~B　　　法　官　李悌愷
~B　　　法　官　洪堯讚
右為正本係照原本作成
如對本判決上訴，須於判決送達後廿日內向本院提出上訴狀
中　　　華　　　民　　　國　　九十三　　年　　　五　　　月　　   七　　 日
~B法院書記官
